最高法院刑事判決                              八十八年度台上字第一七三○號
    上  訴  人  甲○○
右上訴人因偽造文書案件，不服台灣高等法院中華民國八十七年六月二十二日第二審
判決（八十六年度上訴字第四六七四號，起訴案號：台灣台北地方法院檢察署八十五
年度偵字第二二三三五號），提起上訴，本院判決如左：
    主  文
上訴駁回。
    理  由
按刑事訴訟法第三百七十七條規定，上訴於第三審法院，非以判決違背法令為理由，
不得為之。是提起第三審上訴，應以原判決違背法令為理由，係屬法定要件。如果上
訴理由狀並未依據卷內訴訟資料，具體指摘原判決不適用何種法則或如何適用不當，
或所指摘原判決違法情事，顯與法律規定得為第三審上訴理由之違法情形，不相適合
時，均應認其上訴為違背法律上之程式，予以駁回。本件原判決綜合調查證據之結果
，認上訴人甲○○牽連犯有刑法第二百十六條第二百十條行使偽造私文書，足以生損
害於他人罪，及同法第三百三十九條第一項詐欺取財罪之事實，因而撤銷第一審之科
刑判決，改判仍依牽連犯關係，從一重之前罪處斷，量處有期徒刑肆月，並依中華民
國八十年罪犯減刑條例相關法條規定，減為有期徒刑貳月；如原判決附件一所示偽造
之民國七十七年十月二十日民事委任書反面委任人簽名欄偽造之「葉金泉」署押壹枚
沒收，已詳認定犯罪事實之依據及憑以認定之理由，並對上訴人否認犯罪之辯詞，
如何不足採信，均已依據卷內資料予以指駁及說明，從形式上觀察，原判決並無違背
法令情形。上訴意旨謂：證人葉長庚已證明「取回提存物同意書」及「印鑑證明」俱
為真實，原判決未查明該等文件，究係何人向葉長庚負責之長群營造股份有限公司拿
取，及經何人同意，該等文件何以會在上訴人手中，並由上訴人辦理取回提存物，即
遽予論處上訴人罪刑，顯不適法等語，係就原判決已詳為論斷與說明之事項，再為事
實上之爭執，殊非適法之第三審上訴理由。又上訴人係未經被害人葉金泉同意，偽造
「葉金泉」名義之委任書，持向台灣台北地方法院提存所請求取回提存物等情，原判
決理由一已詳述其調查審認之結果，難謂有調查未盡或理由不備之違法。此外，上訴
人徒憑己意，對原審職權之適法行使及原判決理由已詳為論斷之事項，任意爭辯，顯
與法定上訴第三審之形式要件不符，其上訴違背法律上之程式，應予駁回。
據上論結，應依刑事訴訟法第三百九十五條前段，判決如主文。
中      華      民      國    八十八    年      四      月      八      日
                              最高法院刑事第七庭
                                  審判長法官  謝  家  鶴
                                        法官  洪  文  章
                                        法官  花  滿  堂
                                        法官  陳  世  淙
                                        法官  洪  佳  濱
      右正本證明與原本無異
                                              書  記  官
中      華      民      國    八十八    年      四      月     十六     日
